hu: Műköröm felviteli módja: Felragasztható; Rányomható; Öntapadós; Egyéb
ja: 偽爪の塗布方法: 接着式; プレスオン; スティックオン; その他
tr: Takma tırnak uygulama yöntemi: Yapıştırma; Basmalı; Yapışkan; Diğer
it: Metodo di applicazione delle unghie finte: Da incollare; Premere; Bastoncino; Altro
cs: Způsob aplikace umělých nehtů: Nalepovací; Natlačovací; Nalepení; Jiné
fi: Tekokynsien levitysmenetelmä: Liimaus; Painettava; Liimattava; Muu
th: วิธีการติดเล็บปลอม: แบบใช้กาวติด; แบบมีกาวในตัว; แบบติด; อื่นๆ
el: Μέθοδος εφαρμογής ψεύτικων νυχιών: Εφαρμογή με κόλλα; Εφαρμογή με πίεση; Αυτοκόλλητο; Άλλο
pt-BR: Método de aplicação de unhas postiças: Cola; Pressão; Vareta; Outro
fr: Méthode d’application des faux ongles: À coller; À pression; Collage; Autre
sk-SK: Metóda aplikácie umelých nechtov: Nalepovací; Press-on; Samolepiaci; Iné
nl: Toepassingsmethode nepnagels: Oplijmbaar; Opdrukbaar; Plakken; Andere
vi: Phương pháp dán móng tay giả: Glue-on; Bấm vào; Dán vào; Khác
bg-BG: Метод за нанасяне на изкуствени нокти: Залепване; Натискане; Прилепване; Други
nb: Påføringsmetode for falske negler: Glue-on; Press-on; Påklistring; Annet
lt-LT: Dirbtinių nagų pritvirtinimo būdas: Klijuojami; Prispaudžiami; Lipdomi; Kita
en: False nail application method: Glue-on; Press-on; Stick-on; Other
sv: Appliceringsmetod för lösnaglar: Limma på; Tryck på; Självhäftande; Övrigt
es: Método de aplicación de uñas postizas: Fijación; Presión; Adhesivo; Otros
zh-CN: 假指甲贴法: 粘胶; 按压; 粘贴; 其他
ro-RO: Metodă de aplicare unghii false: Adeziv; Presare; Autoadezive; Altele
pl: Metoda aplikacji sztucznych rzęs: Na klej; Przyciskane; Naklejka; Inne
ko: 인조네일 적용 방법: 접착식; 프레스식; 스티커식; 기타
pt-PT: Método de aplicação de unhas falsas: Colado; Pressionado; Autocolante; Outro
de: Methode zum Auftragen künstlicher Nägel: Zum Aufkleben; Zum Aufpressen; Zum Aufkleben; Sonstiges
hr-HR: Metoda fiksiranja umjetnih noktiju: Lijepljenje; Pritisak; Samolijepljenje; Ostalo
da: Påføringsmetode for falske negle: Glue-on; Press-on; Påklistret; Andet
sl-SI: Način nameščanja umetnih nohtov: Lepilo; Pritisk; Nalepka; Drugo
ru: Способ крепления накладных ногтей: Наклеенные; Накладные; Наклейки; Другой
zh-TW: 美甲片裝貼方法: 膠合式; 按壓式; 可黏貼; 其他